最高法院刑事判決　　　　　　　　一○○年度台上字第四九號
上　訴　人　葉素菲
選任辯護人　陳錦隆律師
　　　　　　池泰毅律師
上列上訴人因違反商業會計法等罪案件，不服台灣高等法院中華
民國九十九年九月三十日第二審判決（九十七年度上重訴字第五
二號，起訴案號：台灣台北地方法院檢察署九十四年度偵字第一
三二六七、一四七七三號），提起上訴，本院判決如下：
    主  文
上訴駁回。
    理  由
按刑事訴訟法第三百七十七條規定，上訴於第三審法院，非以判
決違背法令為理由，不得為之。是提起第三審上訴，應以原判決
違背法令為理由，係屬法定要件。如果上訴理由書狀並未依據卷
內訴訟資料，具體指摘原判決不適用何種法則或如何適用不當，
或所指摘原判決違法情事，顯與法律規定得為第三審上訴理由之
違法情形，不相適合時，均應認其上訴為不合法律上之程式，予
以駁回。本件上訴人葉素菲上訴意旨略稱：(一)、原判決援引上訴
人民國九十三年十一月二日詢問筆錄、同年月三日、同年十二月
十三日，及九十四年五月十八日偵查筆錄，認定上訴人與謝世芳
、徐清雄等人，有共同謀議以尚達積體電路股份有限公司（下稱
尚達公司）取得款項沖銷博達科技股份有限公司（下稱博達公司
）虛偽交易所生應收帳款之「自白」，卻未就上訴人所提前開筆
錄之錄音譯文中，有利上訴人之陳述，詳予勾稽，顯有刑事訴訟
法第三百七十八條適用法則不當及同法第三百七十九條第十四款
規定判決不備理由等當然違背法令，詳如下述：、九十三年十
二月十三日偵查筆錄之錄音譯文：「（檢察官問：你們公司曾經
有預付款三億＜新台幣，下同＞匯給星厚資訊科技有限公司〈下
稱星厚公司〉，那家公司到底叫什麼名字？英文名稱是？）我記
得後來就是陳主任有提示這個資料，我記得是Magic Mountain，
因為我為什麼講這句話，我剛才講過說那個名字是很好笑，林世
隆曾經跟我講過這個名字很好笑。」、「（檢察官問：然後呢？
Magic Mountain是沒錯哦，關於這三億元這部分，到底有這家公
司嗎？這家是台灣的？這星厚就是你說的Magic Mountain嗎？這
兩家有什麼關係？）其實這事情我不是很清楚，我只是後來陳瑞
仁有提示資料，那我曾經就是記得謝世芳他們有說跟尚達借，後
來林重煥本來是要做尚達的財務長，可是後來 阿做博達的， 後
來到尚達去，然後他們先有暫時先處理這個事情，針對他們做的
事情我真的是不曉得。」、「（檢察官問：你一開始預付他三億
的時候，我看起來是尚達剛成立的時候，那家公司是叫星厚資訊
科技股份有限公司嗎？是不是？）我記得是Magic Mountain。那
星厚是、也是名字我有印象。」、「（檢察官問：Magic Mounta
in到底是哪一國公司？）那一國公司哦，Magic Mountain……他
應該是在，我不知道是在國外註冊的還是Magic Mountain就是星
厚，這個我真的不曉得。」、「（檢察官問：星厚公司那個名字
就叫Magic Mountain，還是你不知道？）我不知道，我不知道這
兩個到底是不是，但是我知道……咳嗯。」、「（檢察官問：可
是你匯款跟人家簽字這樣子，然後錢就付給人家，所以那個是不
是同一？）是不是同一我不知道，對，有一個……對，而且我記
得是陳啟亮叫我看是Magic Mountain，是英文的。」、「（檢察
官問：付錢給人家是，雖然是跟Magic Mountain簽，但是這個錢
是付給星厚，為什麼？你有先跟……）這兩段我真的不曉得。」
；九十三年十二月十八日偵查筆錄之錄音譯文：「（檢察官問：
八十九年十二月十號你跟星厚公司簽名了採購這個機器設備的合
約，那當時這個星厚是這是誰的字，是不是石招淑的字？）我在
猜，我有猜是這樣。」、「（檢察官問：是他的字？）我猜測是
。」。由前揭詢答內容，足證上訴人根本不知Magic Mountain公
司與星厚公司為同一家公司，且上訴人對於尚達公司付款予星厚
公司之情形，確實毫無所悉。又上訴人雖於Magic Mountain與尚
達公司間之合約上簽名，但上訴人於八十九年十二月簽署當時，
並不知悉該合約係為沖銷博達公司應收帳款而虛偽製作，而係案
發後經檢、調多次提示相關資料後，上訴人始得以個人判斷解讀
「可能」係石招淑提出Magic Mountain公司合約、「可能」係謝
世芳、石招淑成立星厚公司等推論意見，此並非上訴人於八十九
年十二月當時之主觀認知。再Magic Mountain與尚達公司間合約
之簽名，上訴人係「猜測」為石招淑所為，根本無法確定實際簽
名者為何人。、關於 EMPEROR TECHNOLOGY LTD（下稱Emperor
公司）之詢答部分，九十三年十二月十三日偵查訊答錄音譯文記
載：「（檢察官問：Emperor 公司向日本六家供應廠商來採購，
這個決策是誰做的？）那是，我今天看到這個才曉得，因為我之
前以為只有星厚那個，那個事情，而且是我記得星厚這個事情之
後的事情。」、「（檢察官問：合約是你簽的吧？就是說跟Empe
ror 的合約是你簽的，上面的sign）我看到上面是我的名字，筆
跡是我的筆跡。」、「（檢察官問：合約的簽合約的簽字是我代
表尚達公司簽的沒有錯，那對，所以誰決定要、要樣做？）我印
象中，因為我不知道前後到底是，我一直以為是總共只有三億，
我一直沒有印象，那今天又提出這個資料阿。」、「（檢察官問
：這個對這個也有三億。）對啊，我印象中就只有一個三億，就
一個三億，對，就是又跑出一個三億，我有又有點，我真的是，
也是有點嚇到，蠻難過的。」；九十三年十二月十八日偵查筆錄
之錄音譯文：「（檢察官問：動機。那九十三年，不，九十年三
月二十三號尚達公司跟Emperor 簽訂這個採購機器的這個合約阿
，那代表Emperor公司的這個Po1o Huang 這個筆跡是誰的？）…
…。」、「（檢察官問：那你說是石招淑？）判斷起來，判斷起
來有可能是他。」、「（檢察官問：有可能是石招淑……？）但
是我對這一個，這一個Emperor 的事情阿。」、「（檢察官問：
嗯）我沒有印象。」、「（檢察官問：沒有印象）很沒有，就是
沒有印象，對，因為我印象中就是一個三億，不知道為什麼又跑
出一個。」、「（檢察官問：嗯嗯。但是這個是Emperor ？）對
。這是Emperor 是上次提示我才知道又有。」由前揭訊答內容，
足證上訴人在九十三年五月十三日檢察官提示Emperor 公司相關
資料以前，根本不知道謝世芳等人利用Emperor 公司向尚達公司
借款，而上訴人聽聞此事時也覺得驚訝及感到難過。又尚達公司
與Emperor 簽訂採購機器合約時，上訴人因未參與，所以只能表
示合約上的簽名「判斷起來有可能是」石招淑。再遍觀當日詢問
過程，根本未提及尚達公司向Emperor 公司採購機器設備時，有
所謂浮報價格之事，且上訴人已多次強調不知星厚公司、Empero
r公司借款詳情為何，又上訴人係在檢察官偵訊提示Emperor公司
資料時，始知悉另外有一筆三億元借款之事，惟事後證明上訴人
之陳述亦根本與實際情形不符，因Emperor 公司確有購買機器設
備，僅係浮報部分價格而已，其浮報價格約為一億餘元，而非三
億元。(二)、上訴人並未自白，且證人彭進坤亦從未證述上訴人曾
指示提高向Emperor 公司採購機器設備之價格，原審判決認定：
「被告葉素菲前揭應謝世芳之提議轉知彭進坤據以配合辦理之自
白，確屬真實可採」云云，有刑事訴訟法第三百七十八條適用法
則不當之違法，詳如下述：、原判決以上訴人九十三年五月十
八日調查筆錄記載：「（問：有關尚達公司及Emperor 公司之採
購生產機械設備之交易內容妳是否了解？）事實上並沒有該筆交
易，主要是因為謝世芳提議說尚達公司還不需要用到這麼多錢，
才以尚達公司及Emperor 公司之採購生產機械設備之買賣交易合
約方式，假買賣合約先把三億元匯到香港上海匯豐銀行總行帳戶
，再由該帳戶以沖銷應收帳款名義付給博達科技股份有限公司。
」等語，認定上訴人前開自白確屬可採云云，然上訴人上開調查
筆錄，本身即有嚴重錯誤，例如：1.尚達公司確實有透過Empero
r 公司向日本供應商採購機器設備，並非筆錄記載之「事實上並
沒有該筆交易」。2.、前揭交易採購價格為二點七億餘元，並非
三億元（見原判決書附表二）。3.、該等貨款，有二億元係支付
予日本供應商，並非將三億元全額「以沖銷應收帳款名義付給博
達科技股份有限公司」。顯見前揭所謂「自白」，與卷證資料已
全然不符。、證人彭進坤始終否認曾經接獲上訴人指示，配合
提高採購機器設備價額，僅謂：「如果伊有跟證人講要提高價格
這件事，也是葉素菲指示伊去做的，只有這個可能性。」（見第
一審卷(三)第一一二頁反面），證人彭進坤不僅與上訴人係利害相
反之共同被告，抑且，所謂「『如果』伊有跟證人講要提高價格
這件事，也是葉素菲指示伊去做的」云云，顯出於臆測，依刑事
訴訟法第一百六十條規定，本不得採為證據。、經勘驗上訴人
九十三年五月十八日偵查筆錄之錄音，上訴人供稱：「如果我跟
彭進坤講，就是會講謝世芳要這樣子，那看怎麼做……」、「如
果有的話是跟他提起過事情。」、「因為如果是我講就是跟彭進
坤講」、「因為是，上次我們不是有提到說……那個就是有錢還
沒辨法，就是有找不到中間一些錢嘛」、「不知道，那我在想說
會不會是因為有差價」、「這是我後來就是在這邊跟高檢講完之
後，一直在想說到底是怎麼一回事」等語，顯見上訴人均係以假
設語氣回答問題。由上可知，上訴人從未自白，且證人彭進坤亦
從未證述上訴人確曾指示提高向Emperor 公司採購機器設備之價
額，而原審判決援引上訴人九十三年五月十八日調查筆錄，所載
內容與卷內資料不符，已違反證據法則。(三)、上訴人從未指示任
何虛增營業額、虛偽記載公開說明書之行為，原審判決以林孟毅
證詞，認定：「於九十二年間，葉素菲為求吸引創投公司投資尚
達公司，乃就LED與MICROWAP 產品訂下十億元的銷售額」等語，
以此作為上訴人指示虛增營業額、虛偽記載公開說明書之動機，
有刑事訴訟法第三百七十九條第十四款判決不備理由之當然違背
法令，詳如下述：、尚達公司營運計劃書之「預估營業額」，
係由業務部門個別編列，並經董事會決議通過後執行，業據證人
李秉展九十九年七月十三日證稱：「（問：該營運計畫書有無包
含下年度預期營業額的部分？）應該會。」、「（問：該預期營
業額，公司內部是否俗稱『預算』？或有其他稱號？）預算裡面
有很多項目。這是預期營業額就是營業目標、銷售目標。」、「
（問：該『預算』或『預期營業額』之數字，是各部門提列或是
董事會直接決定？）銷售部門編列出來，我們（財務部門）彙整
出來送董事會，董事會通過後，大家落實執行。」；證人林聖賢
九十七年五月十四日證述：「（問：你剛才說的預定目標營業額
是由何人報告的？）應該是總經理，因為營業計畫也是總經理提
出的，所以他會在提出營業計畫時，也會提出一個預估營業額的
數字（簡稱預算）。」；證人程鍾陽九十四年一月十八日證稱：
「（問：彭惠祺為何這樣做？）為了要衝業績以符合年度計劃之
業績。」、「（問：是誰決定要這樣做？）我不清楚，正常來說
，彭惠祺無法決定，至少要到總經理林孟毅那邊來決定，因為年
度計畫的業績，依照一般公司流程，應是由林孟毅來決定後向董
事會報告。」；共同被告彭惠祺於九十七年五月十四日對證人林
聖賢陳述表示意見時，亦陳稱：「我收到的預算，我認為也是總
經理林孟毅提出的。」；共同被告林孟毅於九十七年五月十四日
亦自承：「我拿到的是營業計畫，這是經過董事會同意，我個人
認為本來身為經理人，衝高業績是正常的方式，我並沒有口頭跟
葉素菲討論過這件事。」承上可知，尚達公司營運計畫書之「預
估營業額」，係由業務部門提出編列，經彙整後，由總經理向董
事會提出，經董事會審核通過後據以執行，並無所謂「由上而下
」憑空擬定年度預估營業額之可能。況且，設若本案係出自上訴
人指示辦理，則與百特積體電路股份有限公司（下稱百特公司）
、野崎科技有限公司（下稱野崎公司）等公司進行交易之時點，
根本無庸限制在各月月底進行，而林孟毅與百特公司、野崎公司
進行交易之金額，總計亦不過銷售額僅有區區六千零九十一萬八
千五百七十四元，距離所謂九十三年度十億元之預計目標，相差
甚鉅，倘若本案係上訴人指示所為，自不可能僅有區區此數，由
此足證，上訴人從未指示林孟毅出貨與百特、野崎等公司，藉以
衝高營業額。是原判決書事實欄記載：「三、於九十二年間，葉
素菲為求吸引創投公司投資尚達公司，乃就LED與MICROWAP 展品
訂下十億元的銷售額」等語，憑以認定上訴人指示虛增營業額、
製作虛偽記載公開說明書之動機，就前揭對上訴人有利之證據並
未敘明不採之理由，有判決不備理由之當然違背法令。、本案
虛增營業額、製作虛偽記載公開說明書，如係由上訴人指示辦理
，何以前揭行為於共同被告林孟毅離職後，即告結束，而未接續
辦理，原審對於上訴人此重大答辯事項，置之未論，亦有判決不
備理由之當然違背法令。、本案虛增營業額、製作虛偽記載公
開說明書等行為，如係由上訴人指示辦理，自應有其持續性，而
應延續至Don Mathes接任尚達公司總經理乙職以後，然觀諸本案
虛增營業額之交易時點，係自九十二年十月林孟毅接任總經理後
，至九十三年三月時離職即告結束，在Don Mathes接任新任總經
理後，發覺林孟毅犯行，即再無任何與百特、野崎公司進行交易
之行為，此據證人Don Mathes於九十七年五月十四日於第一審之
證述可憑。而上訴人因不知此事，故於聽聞Don Mathes報告時，
當場失控落淚，此亦經證人Don Mathes證述：「（問：葉素菲開
會時，聽到這件事時的反應如何？）她給總經理指示要解決這項
問題，她聽到的反應很激動，她都哭了。」等語可知。又上訴人
係於九十三年五、六月間，經Don Mathes報告後，始較知悉事情
原委，及LED產品仍在尚達公司倉庫內之事實，證人 Don Mathes
證稱：「（問：你是否知道尚達公司出貨給野崎公司、百特公司
的LED產品，事實上LED產品還在尚達公司的倉庫裡面？）剛開始
不知道，後來在九十三年五月時我才知道，在很多次的會議及一
些對談中跟尚達公司員工，及百特公司代表及日本公司。」等語
，上訴人從未要求任何尚達公司同仁進行任何違法行為，在發現
前情後，亦僅要求儘快「恢復營運收入」，並未要求Don Mathes
循往例銷售LED，此參證人Don Mathes 下列證詞即明：「（問：
在你任職尚達公司期間，葉素菲有無指示你去做任何違法的事情
？）沒有。」、「（問：葉素菲有無指示你在微波的部分或光電
部分，去做假交易行為？）沒有。」倘若上訴人確實有意藉此虛
增營收，以達到九十三年度十億元之營業目標，理應要求繼任者
繼續執行，卻捨此不為，足以證明上訴人確無任何指示林孟毅、
彭惠祺進行LED 假交易之犯行。、究諸事實，百特、野崎公司
為尚達公司負責LED 在中國、日本之銷售之代理商，林孟毅始終
認為該等交易屬於正常、真正之交易行為，自無向上訴人說明該
等交易為「假交易」之可能，此由林孟毅於九十九年七月十三日
於原審證稱：「（問：在九十二年底、九十三年初當時，尚達公
司出貨LED 給野崎公司、百特公司，是買賣，還是經銷關係？你
當時的認知為何？）我當時認為是合作關係。合作關係是我們希
望百特或野崎可以長期代理LED 的產品，百特可以代理中國方面
的貨品，野崎跟日本的關係比較好，所以我們經過葉素菲小姐的
同意與他們二家合作。」、「（問：如果是代理，當時為何要開
發票給這二家公司？）我沒有想過這個問題。」、「（問：所以
在九十二年底、九十三年初當時，你是否知悉，當你下達出貨予
野崎公司、百特公司之指示後，尚達公司在帳面上，會造成『已
開立發票』、『已製作攜出放行單』等交易完成事實之記載？）
我不知道。我認為他們會做發票，因為這是正常的買賣，但是當
時我不知道流程包括放行單。」等語，可證林孟毅始終強調尚達
公司出售LED 予百特、野崎公司，均係真實交易，「可以收到貨
款」，且係基於長期合作關係，並非虛增營收，只是對於相關作
業流程並不清楚，故當林孟毅向上訴人說明時，上訴人亦均認為
該等交易確屬真實，而無任何懷疑，始於新任總經理Don Mathes
發現異狀告知上訴人時，失控落淚。綜上，本案虛增營業額、製
作虛偽記載公開說明書等行為，於共同被告林孟毅離職後，即告
結束，而未接續辦理，足證上訴人與林孟毅間，並無任何犯意聯
絡、行為分擔之可能，原審對前揭有利上訴人之證據資料，均未
說明不採之理由，自有判決不備理由之當然違背法令。、抑有
進者，本案尚達公司九十二年度財務報表，係於九十三年二月間
，經安侯建業會計師事務所查核後，於同年三月八日出具「會計
師查核報告」，然上訴人係遲至同年五、六月間，經總經理 Don
Mathes 報告後，始知尚達公司出售LED與百特、野崎公司之詳情
，前此委實不知該等交易有何虛假情事，自無可能指示製作所謂
內容虛偽記載之公開說明書，原審判決對此重要時點未予調查審
認，亦有應於審判期日調查證據而未予調查之當然違背法令等語
。
惟查：證據之取捨、事實之認定，乃事實審法院職權行使之範圍
，事實審法院經調查證據之結果，本於確信，依自由心證之取捨
證據，苟其取捨，與經驗法則或論理法則無違，即不得任意指為
違法，而據為適法之第三審上訴理由。本件原判決認定上訴人有
原判決事實欄所載之違反商業會計法等犯行，因而維持第一審為
上訴人科刑之判決（共同連續商業負責人，以明知不實之事項，
而填製會計憑證，二罪，各處有期徒刑三年、有期徒刑一年二月
，減為有期徒刑七月；法人之行為人，犯證券交易法第一百七十
四條第一項第一款之虛偽登記罪，處有期徒刑一年四月，減為有
期徒刑八月。應執行有期徒刑四年）。係以：上訴人之自白、同
案被告彭進坤、林孟毅、彭惠祺之供（證）詞、證人洪偉凱、楊
金鳳、洪美淑、池國華、陳悟宗、黃惠、邱文智、壯寬、吳秋玲
、吳秀蓮、綦振瀛、湯新增、程鍾陽、吳勝良、徐雪梅、李孟鈴
、野崎啟、Don Mathes之證詞、各該採購合約、代購機器設備合
約、簽呈、請款單、銀行撥出／入款單、轉帳傳票、支票、支票
提示紀錄、帳戶往來明細、匯款資料、資金往來流向表、匯款傳
票、詢議價紀錄表、分配表、請款單、採購憑證、尚達公司登記
資料、銷貨明細、財政部台灣省北區國稅局新竹分局九十七年六
月十二日北區國稅竹縣三字第０九七一００九一五九號函、尚達
公司九十三年度公開說明書、會計師查核報告書等證據資料，為
綜合之判斷。已詳細敘述其所憑之證據及認定之理由，並就上訴
人否認有違反商業會計法等犯行云云，其辯詞不可採，及證人洪
偉凱、陳慧、黃惠、林孟毅、李秉展等人在原審之證詞，均不足
為上訴人有利認定之理由，分別予以指駁及證明。所為論斷，俱
有卷存證據資料可資覆按，從形式上觀察，並無採證或認定事實
違背經驗法則或論理法則，或其他違背法令之情形。另查：(一)、
原判決已於判決理由貳、一、(三)內說明，依據上訴人於九十三年
十一月二日、同年十二月十三日、九十四年五月十八日於法務部
調查局（下稱調查局）及偵查中之自白，並參以證人洪美淑、池
國華於調查局或偵查中之證詞，可徵尚達公司與星厚公司之採購
合約及據以預付之三億元內容俱屬虛偽，足以證明上訴人之自白
確與事實相符等情。原審既係本於調查所得之資料，以自由心證
認為上訴人自白一部為真實者，而採取或捨棄其一部，以為裁判
之根據，並就上訴人嗣後否認上開自白之真實性，其不可採之理
由予以說明（見原判決理由貳、一、(九)），核無違反證據法則，
或有判決理由不備之違法。上訴理由(一)、(二)、、係就原判決
已說明事項及屬原審採證認事職權之適法行使，持憑己見就證據
資料而為不同之評價，且重為事實之爭執，自非上訴第三審之合
法理由。(二)、原判決於理由貳、一、(九)、2.、(1)內固引用證人彭
進坤於第一審時證述：「如果伊有跟證人（指陳悟宗）講要提高
價格這件事，也是葉素菲指示伊去做的，只有這個可能性。」等
語，惟該段論述主要係說明彭進坤確實有指示陳悟宗配合辦理更
改原先議定之商業條件等情，並非以此據為上訴人有指示彭進坤
改向Emperor 公司下單之依憑。又縱原判決援引彭進坤此部分推
測性陳述資為上訴人成立犯罪之證據，略有微疵，然摒除證人彭
進坤此部分陳述，綜合前述其他證據資料，仍應為相同之認定，
並不影響全案之情節及判決之本旨，自不能即認原判決違背法令
。(三)、原判決已於理由貳、二、(二)、(三)內詳細說明同案被告林孟
毅係受上訴人之指示為原判決事實三之虛增營業額行為之得心證
理由，核無違經驗法則及論理法則，縱上訴意旨(三)、所指之證
人李秉展、林聖賢、程鍾陽、彭惠祺等人，曾證述該年度之營運
計畫，係由林孟毅提出交由尚達公司董事會通過後，交付執行等
情，然上開證人等或因層級關係，不知林孟毅係受上訴人指示而
為前揭行為，原判決就此形式上有利於上訴人之部分未予交待說
明，尚不影響此部分事實之認定，亦不能遽指為違法。(四)、上訴
人及其辯護人於原審未就尚達公司出售LED 予百特、野崎公司，
上訴人有無指示製作內容虛偽記載之公開說明書等相關事項，請
求法院為任何調查（見原審卷(一)第一０三、一０四、一三九、一
四八、一五七頁；卷(二)第一一五頁反面；卷(三)第七十七頁），原
審法院斟酌其他相關事證，認此部分事證已臻明確，就此未再行
無益之調查，難謂有應於審判期日調查之證據未予調查之違誤，
上訴意旨(三)、執此指摘原判決違法，自非合法上訴第三審之理
由。至上訴意旨其餘所指各節，或為單純事實之爭執，或不影響
全部犯罪事實之認定而於判決無影響，或原審已於判決內詳述其
採證認事及證據取捨、判斷之理由，為其職權之適法行使，並無
違背證據法則之情形，上訴人徒憑己意任意指摘原判決違背法令
，核與法律規定得為第三審上訴理由之違法情形，均不相適合。
綜上，其上訴不合法律上之程式，應予駁回。又刑事訴訟法第三
百七十六條所列各罪之案件，經第二審判決者，不得上訴於第三
審法院，法有明文。本件上訴人所犯刑法第二百十六條、第二百
十五條行使業務登載不實文書罪、同法第三百三十九條第一項詐
欺罪、同法第三百四十二條第一項背信部分，核屬刑事訴訟法第
三百七十六條第一款、第四款、第五款之案件，依首開說明，既
經第二審判決，自不得上訴於第三審法院。縱此部分與前揭以明
知為不實之事項而填載會計憑證部分有修正前刑法方法結果之牽
連關係，為裁判上一罪，但以明知為不實之事項而填載會計憑證
部分之上訴為不合法，本院應從程序上予以駁回，而無從為實體
上判決，對於輕罪之此部分，亦無從適用審判不可分原則，為實
體上審判，上訴人竟復提起上訴，顯為法所不許，併予駁回。
據上論結，應依刑事訴訟法第三百九十五條前段，判決如主文。
中    華    民    國  一○○  年    一    月    六    日 
                      最高法院刑事第四庭
                          審判長法官  陳  正  庸  
                                法官  林  秀  夫  
                                法官  林  瑞  斌  
                                法官  謝  靜  恒  
                                法官  張  清  埤  
本件正本證明與原本無異
                                      書  記  官  
中    華    民    國  一○○  年    一    月   十二   日 
                                                      v